臺灣臺東地方法院民事裁定
                                     110年度東救字第10號
聲  請  人  杜彩盈  
上列聲請人因與相對人李吳秀枝間損害賠償事件（本院110年度
補字第194號），聲請人聲請訴訟救助，本院裁定如下：
    主  文
聲請駁回。
    理  由
一、聲請意旨略以：聲請人與相對人李吳秀枝間損害賠償事件，
    現由本院以110年度補字第194號審理中，本應於起訴時繳交
    訴訟費用，但是聲請人生活困難，為低收入戶，目前實無資
    力再支出該訴訟費用。又本件訴訟，人證物證齊全，非他造
    所能否認，聲請人必有勝訴之望。為此，依民事訴訟法第10
    7 條規定，聲請准予訴訟救助等語。
二、按當事人因無資力支出訴訟費用而聲請訴訟救助者，關於無
    資力支出訴訟費用之事由，應提出可使法院信其主張為真實
    並性質上能即時調查之證據，以釋明之，此觀民事訴訟法第
    109條第2項、第284條規定自明。法院調查聲請人是否無資
    力支出訴訟費用，專就聲請人提出之證據為之，如聲請人並
    未提出證據，或依其提出之證據，未能信其無資力支出訴訟
    費用之主張為真實，即應將其聲請駁回，並無依職權調查或
    定期命補正之必要。次按當事人無資力支出訴訟費用者，固
    得聲請訴訟救助，然所謂無資力係指窘於生活，且缺乏經濟
    信用者而言（最高法院43年台抗字第152號判例參照），亦
    即聲請訴訟救助者，其於聲請訴訟救助時，即應積極釋明如
    何缺乏經濟信用而無法支出訴訟費用，或此項支出將導致該
    聲請人或家屬生活發生困難。復低收入戶標準乃行政主管機
    關為提供社會救助所設立之核定標準，與法院就有無資力支
    出訴訟費用之認定，係屬二事（最高法院100年度台聲字第4
    63號裁定意旨參照）。
三、經查，聲請人主張其為低收入戶而無資力支出訴訟費用，固
    據其提出臺東縣臺東市低收入戶證明書、臺灣高雄地方法院
    109年度司執聲字第38號民事裁定各1份為證，惟依上揭說明
    ，低收入戶標準乃行政主管機關為提供社會救助所設立之核
    定標準，與法院就有無資力支出訴訟費用之認定，係屬二事
    ；至上開裁定，僅能說明聲請人曾經另案准予訴訟救助，均
    不足以釋明其無資力支出本件訴訟費用新臺幣（下同）1,10
    0元。參以本件訴訟費用為1,100元，金額非鉅，聲請人除未
    能釋明其有「窘於生活，且缺乏經濟信用」而無資力支出訴
    訟費用外，復未陳明如支付訴訟費用將使聲請人或其家屬生
    活發生困難，參照前揭規定及說明，本件聲請難謂有據，依
    法應予駁回。
四、據上論結，本件聲請為無理由，爰裁定如主文。
中　　華　　民　　國　　110 　年　　6 　　月　　29　　日
                      臺東簡易庭　法　官  王麗芳
以上為正本係照原本作成。
如不服本裁定，應於送達後10日內向本院提出抗告狀（須按他造
人數附繕本），並繳納抗告費新臺幣1,000元。
中　　華　　民　　國　　110 　年　　6 　　月　　29　　日
                                  書記官  張耕華